# 请教，新收入准则中时段确认与时点确认。

提问人：zzycpa1994 时间：2019-05-23 15:38:58
请教陈版。最近在学习新收入准则的过程中，学习到 “履行每一单项履约义务时确认收入”时遇到一个问题，准则在写到按照时段确认收入的第一个条件：客户在企业履约的同时即取得并消耗企业履约所带来的经济利益，举了一个例子，说甲企业承诺将客户的一批货物从 A市运送到 B市，假定该批货物在途经 C 市时，由乙运输公司接替甲企业继续提供该运输服务，由于A 市到 C 市之间的运输服务是无需重新执行的，表明客户在甲企业履约的同时即取得并消耗了甲企业履约所带来的经济利益，因此，甲企业提供的运输服务属于在某一时段内履行的履约义务。看到这个例子，由此想到，是不是以后一些生产标准件产品的企业也能按照某一时段来确认收入了？因为准则在下面写到：企业在进行判断时，可以假定在企业履约的过程中更换为其他企业继续履行剩余履约义务，当该继续履行合同的企业实质上无需重新执行企业累计至今已经完成的工作时，表明客户在企业履约的同时即取得并消耗了企业履约所带来的经济利益。举个例子，例如：一家电脑生产商，经营范围为客户生产标准型号的电脑。当这家生产商制造某一台笔记本电脑，生产完笔记本电脑的显示屏后，是不是就能确认一部分收入了？我的理解是，因为这是标准化的产品，所以在厂商生产的过程中更换为另一家生产商去继续制造时，就无需再生产一个屏幕，企业无需为另一家生产商支付电脑的全款。万分感谢！

回答人：chenyiwei
不能对此扩大化解释。要关注的问题是： 1 、是否在完成该部分时，该部分的控制权立即移交给客户； 2 、该单独完成的部分对客户而言有无独立商业价值。
就你所说的生产笔记本电脑显示屏的例子： 1 、在完成显示屏制造后，并未立即移交给客户，客户未取得对已完成部分的控制权； 2 、单独取得显示屏对客户而言无独立价值，仍需由该企业继续完成剩余部分的制造和装配，不属于单项履约义务。所以不满足在一段时间内确认收入的条件。

提问人：zzycpa1994 时间：2019-05-23 22:08:58
感谢陈主任的耐心解答！想再问您一下第二点，为什么说单独取得显示器对客户来说没独立的价值呢。我的理解是，由于这个电脑是标准化的产品，如果只给了客户显示器，客户可以让另一家生产商去继续生产。最后双方结算的货款也一定会低于电脑的销售全款，生产出显示器的生产商可以获得那一部分的货款。类似准则中说的运输行业，承运人在没有为客户将货物运至目的地的情况下，让另一家承运人继续运输，最后第一家承运商和第二家承运商各自取得报酬。准则中的这个例子是否与举的这个笔记本电脑上有些类似？

回答人：chenyiwei
客户取得显示器后再请其他厂商生产其他部件不具有现实可行性；且客户始终未取得对已生产的显示器的控制权。
2248 、请教陈版，公司破产重整，根据重整计划原股东权益清零，所有者权益变动表如何填写目录